【裁判字號】    99,家聲,138
【裁判日期】    991126
【裁判案由】    確定訴訟費用額
【裁判全文】
臺灣苗栗地方法院民事裁定             99年度家聲字第138號
聲  請  人  陳宥騏
法定代理人  劉庭榆
相  對  人  陳岳霖
上列聲請人聲請確定訴訟費用額，本院裁定如下：
    主  文
相對人應負擔及給付聲請人之訴訟費用額確定為新臺幣一萬二千
二百零五元，及自本裁定送達相對人之翌日起至清償日止，按週
年利率百分之五計算之利息。
    理  由
一、按法院未於訴訟費用之裁判確定其費用額者，第一審受訴法
    院於該裁判有執行力後，應依聲請以裁定確定之，依第一項
    確定之訴訟費用額，應於裁定送達之翌日起，加給按法定利
    率計算之利息，民事訴訟法第91條第1 項、第3 項分別定有
    明文。又應付利息之債務，其利率未經約定，亦無法律可據
    者，週年利率為百分之五，民法第203 條亦規定明確。
二、本件聲請意旨略以：鈞院98年度家訴字第34號，即聲請人陳
    宥騏對相對人陳岳霖提起請求給付扶養費事件，業經鈞院判
    決確定，其訴訟費用計新台幣（以下同）15,256元，應由相
    對人負擔5 分之4 。為此，爰依民事訴訟法第91條第1 項規
    定聲請確定訴訟費用額等語。
三、經查，聲請人陳宥騏對相對人陳岳霖提起請求給付扶養費事
    件，業經本院以98年度家訴字第34號判決確定，其訴訟費用
    計15,256元，應由相對人負擔5 分之4 等情，業據本院調閱
    上開案卷無誤，並有裁判費繳納收據2 紙附上開案卷可稽。
    另本院函請相對人就聲請人本件聲請內容於10日內表示意見
    ，相對人於99年9 月3 日具狀對對其應負擔之訴訟費用鑌為
    12,205元一節，表示無意見；其同時稱其已於99年6 月3 日
    匯款到原告之法定代理人帳戶5,000 元，剩餘7,205 元因財
    務困難，無力償付等語，並提出其所有之存摺影本為證。聲
    請人對於相對人於99年6 月3 日曾匯款5,000 元入原告法定
    代理人帳戶一節並不爭執，惟其主張該筆款項應先抵充相對
    人98年10月份所欠之5,000 元扶養費等語。查相對人於98年
    10月以前尚積欠聲請人扶養費165,000 元，並經本院以上開
    案件判決確定及聲請人聲請對相對人薪水執行在案，此業據
    本院調閱本院上開案卷，並有聲請人提出之台灣台北地方法
    院99年7 月14日執行命令影本1 紙在卷可稽。按對於一人負
    擔數宗債務而其給付之種類相同者，如清償人所提出之給付
    ，不足清償全部債額時，由清償人於清償時，指定其應抵充
    之債務，又清償人不為前條之指定者，依左列之規定，定其
    應抵充之債務：一、債務已屆清償期者，儘先抵充，民法第
    321 條、第322 條第1 款分別定有明文。本件相對人積欠聲
    請人上開165,000 元扶養費債務及本件訴訟費用債務，雖其
    於99年6 月3 日給付上開5,000 元時，惟其給付時並未指定
    用以清償何筆債務。惟其上開165,000 元債務已屆清償期，
    相對人並經本院判決應給付遲延利息（見上開案件之判決及
    執行命令），而本件訴訟費用給付尚未經本院確定其費用額
    ，且其清償期在本件裁定送達後方屆至（亦即其於送達之翌
    日起方應負遲延責任）。從而，相對人於99年6 月3 日給付
    上開5,000 元以聲請人主張之清償上開已判決確定並執行中
    之165,000 元債務，對其有利，且符合上開民法第322 條第
    1 款規定。是相對人主張其已支付本件訴訟費用5,000 元，
    為無理由，尚不足採。至於聲請人既已主張上開5,000 元用
    以支付上開165,000 元債務中之「98年10月不足之5,000 元
    」部分，則其於上開債權強制執行中之本金應扣除此數額，
    相對人自得向執行法院陳明（聲請人亦宜主動陳明，免滋爭
    議），併此說明。
四、綜上，依上開法律規定，聲請人得向相對人請求負擔之訴訟
    費用額確定為12,205元。本件聲請人之請求尚無不合，應予
    准許，爰裁定如主文所示。
五、依民事訴訟法第91條第1項、第3項，裁定如主文。
中    華    民    國    99    年    11    月    26    日
                    家事法庭  法  官  潘進順
以上為正本係照原本作成
如對本裁定抗告須於送達後10日內向本院提出抗告狀，並應繳納
抗告費新台幣1,000 元。
                              書記官  劉文倩
中    華    民    國    99    年    11    月    26    日

司法院資訊處製作；財團法人民間司法改革基金會備份。
